臺灣臺北地方法院交通事件裁定　　　 100年度交聲字第2821號
　　　　　　　　　　　　　　　　　 100年度交聲字第2822號
　　　　　　　　　　　　　　　　　 100年度交聲字第2823號
　　　　　　　　　　　　　　　　　 100年度交聲字第2824號
　　　　　　　　　　　　　　　　　 100年度交聲字第2825號
　　　　　　　　　　　　　　　　　 100年度交聲字第2826號
　　　　　　　　　　　　　　　　　 100年度交聲字第2827號
　　　　　　　　　　　　　　　　　 100年度交聲字第2828號
　　　　　　　　　　　　　　　　　 100年度交聲字第2829號
　　　　　　　　　　　　　　　　　 100年度交聲字第2830號
　　　　　　　　　　　　　　　　　 100年度交聲字第2831號
　　　　　　　　　　　　　　　　　 100年度交聲字第2832號
　　　　　　　　　　　　　　　　　 100年度交聲字第2833號
　　　　　　　　　　　　　　　　　 100年度交聲字第2834號
　　　　　　　　　　　　　　　　　 100年度交聲字第2835號
　　　　　　　　　　　　　　　　　 100年度交聲字第2836號
　　　　　　　　　　　　　　　　　 100年度交聲字第2837號
原處分機關　臺北市交通事件裁決所
異　議　人
即受處分人　ＭＣ　ＡＬＩＳＴＥＲ　ＬＯＮＮＩＥＤＥＡＮ
　　　　　　（麥隆尼）美國籍
上列異議人即受處分人因違反道路交通管理處罰條例案件，對於
臺北市交通事件裁決所中華民國一百年十月三十一日所為之處分
（原處分案號：北市裁催字第裁二二—Ａ00000000號、
第二二—ＡＤ0000000號、第二二—一ＡＧ四二○三一三
號、第二二—ＡＤ0000000號、第二二—Ａ000000
00號、第二二—Ａ00000000號、第二二—Ａ0000
0000號、第二二—Ａ00000000號、第二二—Ａ00
000000號、第二二—Ａ00000000號、第二二—Ａ
Ｄ0000000號、第二二—Ａ00000000號、第二二
—Ａ00000000號、第二二—ＡＤ0000000號、第
二二—一ＡＧ五五七二八六號、第二二—Ａ00000000號
、第二二—Ａ00000000號），聲明異議，本院裁定如下
：
    主    文
異議均駁回。
    理    由
一、按受處分人不服道路交通管理處罰條例第八條所定主管機關
    所為之處罰者，得於接到裁決書之翌日起二十日內，向管轄
    地方法院聲明異議，道路交通管理處罰條例第八十七條第一
    項定有明文；又法院認聲明異議不合法律上之程式或其異議
    權已經喪失者，應以裁定駁回之，但其不合法律上之程式可
    補正者，應先定期命為補正，逾期不補正者，即予駁回。道
    路交通事件處理辦法第十七條亦明定之。次按送達，於應受
    送達人之住居所、事務所或營業所為之；應受送達人有就業
    處所者，亦得向該處所為送達。於應送達處所不獲會晤應受
    送達人時，得將文書付與有辨別事理能力之同居人、受雇人
    或應送達處所之接收郵件人員。再按送達，不能依前二條規
    定為之者，得將文書寄存送達地之地方自治或警察機關，並
    作送達通知書兩份，一份黏貼於應受送達人住居所、事務所
    、營業所或其就業處所門首，另一份交由鄰居轉交或置於該
    送達處所信箱或其他適當位置，以為送達；前項情形，由郵
    政機關為送達者，得將文書寄存於送達地之郵政機關，行政
    程序法第七十二條第一項前段、第三項、第七十三條第一項
    、第七十四條第一項、第二項分別有明文規定。
二、經查：
（一）本件異議人即受處分人麥隆尼之就業處所係在臺北市松山
      區○○○路二○五號八樓，而原處分機關臺北市交通事件
      裁決所所為之北市裁催字第一○○四一八一九二○○號函
      、北市裁催字第裁二二—Ａ00000000號、第二二
      —ＡＤ0000000號、第二二—一ＡＧ四二○三一三
      號、第二二—ＡＤ0000000號、第二二—Ａ000
      00000號、第二二—Ａ00000000號、第二二
      —Ａ00000000號、第二二—Ａ00000000
      號、第二二—Ａ00000000號、第二二—Ａ000
      00000號、第二二—ＡＤ0000000號、第二二
      —Ａ00000000號、第二二—Ａ00000000
      號、第二二—ＡＤ0000000號、第二二—一ＡＧ五
      五七二八六號、第二二—Ａ00000000號、第二二
      —Ａ00000000號裁決書均係以郵務方式，送達至
      受處分人之居留地址即臺北市臺北市松山區○○○路○段
      六九巷二一弄二○之一號及受處分人之就業處所即臺北市
      松山區○○○路二○五號八樓共二地址，惟前開十七件裁
      決書送達至受處分人之居留地址即臺北市臺北市松山區○
      ○○路○段六九巷二一弄二○之一號時，因查無此人退回
      而無法送達，至於送達至受處分人之就業處所即臺北市松
      山區○○○路二○五號八樓因未會晤受處分人本人，由其
      受雇人即前揭送達地址之大樓管理員蓋章簽收，此有外人
      居留資料查詢（外僑）—明細內容顯示畫面資料、前開裁
      決書及臺北市交通事件裁決所送達證書等件附卷足憑，足
      認原處分機關就上開十七件裁決書業已向受處分人之就業
      處所送達，並由其受雇人即前開地址之大樓管理員收受，
      已使受處分人居於可瞭解之地位，應認原處分機關業已於
      一百年十一月三日將前開十七件裁決書合法送達於受處分
      人。
（二）受處分人雖以其前開裁決書所示罰單未曾送達其現居地即
      臺北市○○○路一號八樓云云。惟按汽車所有人名稱、住
      所等如有變更，應向公路監理機關辦理登記，道路交通安
      全規則第二十三條第一項定有明文。再依公路監理電腦系
      統車輛車籍及駕駛人駕籍增設「住居所或就業處所」欄位
      作業注意事項第一條規定：「車主、駕駛人依規定向公路
      監理機關申領之車輛牌照、駕駛執照，係以戶籍住所為登
      記地址；基於社會現況及便民原則，並因應車主、駕駛人
      需要，於公路監理電腦系統車籍及駕籍檔中增列住居所或
      就業處所，以利公路監理機關各項通知單之寄達，特訂定
      本注意事項」；另第六條亦規定：「公路監理機關受理車
      主、駕駛人申請增設『通信地址』後，應立即登載於公路
      監理電腦系統之車籍及駕籍檔中；爾後各項便民服務之通
      知事項及汽車燃料使用費繳款通知、汽車使用牌照稅繳款
      通知及違規通知單、裁決書之送達，皆以通信地址寄發」
      。是受處分人倘有遷徙住所事實，應依上開規定辦理住址
      或通信地址變更異動，否則其片面遷徙住所，又不辦理異
      議，亦未陳報新址，交通監理機關除透過外人居留資料查
      詢（外僑）系統查詢其工作地址及居留地址外，又有何管
      理得知異議人住所變更之事實，自僅能就受處分人之原登
      記駕籍地或透過外人居留資料查詢（外僑）系統查知之工
      作地址及居留地址送達文書，此時倘受處分人仍無從親自
      收受文書，其不利益自當歸由未陳報新址或申請地址之受
      處分人自行承擔。查，本件原處分機關送達前開十七件裁
      決書時，受處分人之居留地址為臺北市松山區○○○路○
      段六九巷二一弄二○之一號，工作地點則為臺北市松山區
      ○○○路二○五號八樓之美商英特爾亞太科技有限公司臺
      灣分公司，此有外人居留資料查詢（外僑）—明細內容顯
      示畫面資料一紙附卷可稽，而本件受處分人所有車號○○
      二三ＲＷ號自用小客車之駕籍地址為臺北市松山區○○○
      路○段六九巷二一弄二○之一號三樓，受處分人未向監理
      機關申請增設住居所為送達處所，此有車號查詢汽車車籍
      一份可稽，可知受處分人未向監理機關辦理登記其實際居
      住處所地址或通訊地址，揆諸前開說明，自難課以行政機
      關訪查其實際居所何在之責，應認咎責在己，應自行承擔
      本人未能親自收受本件裁決書之不利益。是異議人所辯，
      洵無足採。
（三）綜上，原處分機關業已於一百年十一月三日將前開十七件
      裁決書合法送達於受處分人，則依首開規定，受處分人對
      原處分機關所為前開處分不服，自應於受處分人之受雇人
      收受前開十七裁決書之翌日起算二十日內聲明異議，即受
      處分人至遲應於一百年十一月二十三日前向原處分機關或
      本院具狀聲明異議。今受處分人迨於一百年十二月十五日
      始向原處分機關提出異議之聲明一情，此有蓋有原處分機
      關收收文日期戳記之聲明異議狀一份在卷足憑，顯已逾道
      路交通管理處罰條例第八十七條第一項所規定之二十日不
      變期間，其聲明異議不合法律上之程式，且無從補正，核
      諸前揭說明，自應將異議人之異議均予以駁回。至於受處
      分人雖陳稱其未收受前開判決書所示舉發違反道路交通管
      理事件通知單云云。然上開法定不變之異議期間為交通異
      議事件之程序規定，為聲明異議之合法要件，受處分人欲
      聲明異議，須合於此項程序規定，法院始得受理而為實體
      審查。依「先程序後實體」之法理，本件異議程序既不合
      法定程式，法院即毋庸審酌實體事項之有無理由，從而，
      本件異議因逾越異議期間已無從補正，應從程序上予以駁
      回，就處分機關所為之實質處分內容是否適當，本院亦無
      從予以審理。揆諸前開說明，異議人提起本件聲明異議，
      於法未合，應均予駁回。
據上論斷，應依道路交通事件處理辦法第十七條前段，裁定如主
文。
中    華    民    國   100    年    12    月    29    日
                          臺灣臺北地方法院刑事第七庭
                              法      官  雷淑雯
上正本證明與原本無異。
如不服本裁定應於送達後五日內向本院提出抗告狀
                              書  記  官  蕭君卉
中    華    民    國   100    年    12    月    29    日